臺灣彰化地方法院刑事裁定
111年度聲字第23號
聲  請  人  臺灣彰化地方檢察署檢察官     
受  刑  人  林健友



上列人因受刑人數罪併罰有二裁判以上，聲請定其應執行之刑（
110年度執聲字第826號），本院裁定如下：
    主  文
林健友犯如附表所示之罪刑，應執行有期徒刑肆年玖月。
    理  由
一、聲請意旨略以：受刑人林健友因偽造文書等案件，先後經判
    決確定（如附表），符合數罪併罰之要件，應依刑法第53條
    及第51條第5款之規定，聲請定其應執行之刑，爰依刑事訴
    訟法第477條第1項規定，聲請裁定。
二、按裁判確定前犯數罪者，併合處罰之。數罪併罰，分別宣告
    多數有期徒刑者，於各刑中之最長期以上，各刑合併之刑期
    以下，定其刑期，但不得逾30年，刑法第50條第1項前段、
    第51條第5款定有明文。又次按刑事訴訟法第370條第2項、
    第3項，已針對第二審上訴案件之定應執行刑，明定有不利
    益變更禁止原則之適用；而分屬不同案件之數罪併罰有應更
    定執行刑之情形，倘數罪之刑，曾經定應執行刑，再與其他
    裁判宣告之刑定應執行刑時，在法理上亦同受此原則之拘束
    。亦即，另定之執行刑，其裁量所定之刑期，不得較重於前
    定之執行刑加計後裁判宣告之刑或所定執行刑之總和（最高
    法院109年度台抗字第894號裁定參照）。
三、經查，受刑人所犯如附表所示之罪，先後經判處如附表所示
    之刑，並均分別確定在案，有如附表所示之判決及臺灣高等
    法院被告前案紀錄表各1份在卷可憑。茲聲請人依受刑人之
    聲請（見臺灣彰化地方檢察署110年度執聲字第826號卷附刑
    法第50條第1項但書案件是否請求定應執行刑調查表），向
    本院聲請定其應執行之刑，本院認合併定其應執行刑，核屬
    正當。又受刑人所犯如附表編號1、2所示之罪刑，經法院定
    應執行有期徒刑11月；如附表編號3至5所示之罪刑，經法院
    定應執行有期徒刑3年8月確定，是本院於定本件應執行刑時
    ，自不得逾有期徒刑4年11月之範圍。本院審酌受刑人依本
    院通知具狀稱：本人就高等法院法院臺中分院108年度上訴
    字第1138號案件已與部分被害人達成和解，請求本院從輕定
    刑等情，有聲請狀在卷可憑，並衡酌受刑人所犯竊盜、行使
    變造特種文書各該部分各罪罪質相同，各罪行為時間間隔不
    長，受刑人犯罪行為之不法與罪責程度、附表各罪所反應受
    刑人之人格特性與傾向、對受刑人施以矯正之必要性等裁量
    內部性界限，爰合併定其應執行刑為如主文所示。
四、依刑事訴訟法第477條第1項，刑法第53條、第51條第5款，
    裁定如主文。
中　　華　　民　　國　　111 　年　　1 　　月　　21　　日
                  刑事第三庭   法  官  蘇品樺
以上正本證明與原本無異。
如不服本裁定，應於裁定送達後5日內向本院提出抗告狀（須附
繕本）。
中　　華　　民　　國　　111 　年　　1 　　月　　21　　日
                              書記官   彭品嘉　　　　　　　　　
附表
編      號  1 2 3 罪      名  行使變造特種文書 行使變造特種文書 攜帶兇器竊盜 宣  告  刑  ⑴有期徒刑5月 ⑵有期徒刑5月 ⑴有期徒刑4月 ⑵有期徒刑4月 ⑶有期徒刑4月 ⑴有期徒刑10月 ⑵有期徒刑10月 ⑶有期徒刑10月 ⑷有期徒刑10月　 所 犯 法 條  刑法第216條、第212條 刑法第216條、第212條 修正前刑法第321條第1項第3款 犯 罪 日 期  ⑴107年7月6日 ⑵107年7月7日 ⑴107年7月5日 ⑵107年7月8日 ⑶107年7月16日　 ⑴107年7月5日 ⑵107年7月6日 ⑶107年7月17日　 ⑷107年7月24日 偵查機關年度及案號  臺灣彰化地方檢察署107年度偵字第7939號、第8388號、第9328號 臺灣彰化地方檢察署107年度偵字第7939號、第8388號、第9328號 臺灣彰化地方檢察署107年度偵字第7939號、第8388號、第9328號 最  後   事實審 法  院 臺灣高等法院臺中分院 臺灣高等法院臺中分院 臺灣高等法院臺中分院  案  號 108年度上訴字第1138號 108年度上訴字第1138號 108年度上訴字第1138號  判  決日  期 109年12月17日 109年12月17日 109年12月17日 確  定   判  決 法  院 臺灣高等法院臺中分院 臺灣高等法院臺中分院 臺灣高等法院臺中分院  案  號 108年度上訴字第1138號 108年度上訴字第1138號 108年度上訴字第1138號  判決確定日期 109年12月17日 109年12月17日 109年12月17日 

編      號  4 5 6 罪      名  攜帶兇器竊盜 攜帶兇器竊盜 行使變造特種文書 宣  告  刑  ⑴有期徒刑11月 ⑵有期徒刑11月 ⑶有期徒刑11月 ⑷有期徒刑11月　 ⑴有期徒刑7月 ⑵有期徒刑7月 ⑶有期徒刑7月 ⑷有期徒刑7月　 ⑸有期徒刑7月 有期徒刑4月 所 犯 法 條  修正前刑法第321條第1項第3款 修正前刑法第321條第1項第3款 刑法第216條、第212條 犯 罪 日 期  ⑴107年7月7日 ⑵107年7月10日 ⑶107年7月10日　 ⑷107年7月21日 ⑴107年7月5日 ⑵107年7月6日 ⑶107年7月7日　 ⑷107年7月8日 ⑸107年7月16日 109年8月26日 偵查機關年度及案號  臺灣彰化地方檢察署107年度偵字第7939號、第8388號、第9328號 臺灣彰化地方檢察署107年度偵字第7939號、第8388號、第9328號 臺灣彰化地方檢察署109年度偵字第11420號 最  後   事實審 法  院 臺灣高等法院臺中分院 臺灣高等法院臺中分院 臺灣彰化地方法院  案  號 108年度上訴字第1138號 108年度上訴字第1138號 110年度簡字第138號  判  決日  期 109年12月17日 109年12月17日 110年3月12日 確  定   判  決 法  院 臺灣高等法院臺中分院 臺灣高等法院臺中分院 臺灣彰化地方法院  案  號 108年度上訴字第1138號 108年度上訴字第1138號 110年度簡字第138號  判決確定日期 109年12月17日 109年12月17日 110年4月14日